Minutes et répertoires du notaire Jean PUTHOMME, 1572 - 12 novembre 1592 (étude IX)
Archives nationales
- Minutes de Jean PUTHOMME, 1570 - 12 novembre 1592; MC/ET/IX/203 - MC/ET/IX/219
  - Minutes. 1587, MC/ET/IX/219
    - Inventaire après séparation de Jullian Pelletier, marchand demeurant rue des Juifs, paroisse Saint-Gervais, et de Catherine Bourdelle, veuve de Jean Cauve, marchand, ruelle et cul-de-sac dite rue Coquebert, au bout de la rue des Rosiers (Signé d'un seul notaire), paroisse Saint-Gervais., 11 ao
      inventaire; Pelletier, Julian; Bourdelle, Catherine; Cauve, Jean; commerçant
    - Inventaire après décès de Edmond Delaage, conseiller d'État (Inachevé, non signé des notaires), biens sis rue de Paradis, paroisse Saint-Jean-en-Grève., 21 octobre 1587; MC/ET/IX/219; 24 f..
      inventaire après décès; Paradis (rue de); Delaage, Edmond
    - Fragment d'inventaire de Catherine Nourry., 27 octobre 1587; MC/ET/IX/219; 4 f..
      inventaire; extrait d'acte; Nourry, Catherine
    - Inventaire après décès de Jacques Gioffe, procureur au parlement de Bordeaux (Inachevé, non signé), logé chez Marie Bouette, veuve de Auguste, marquis de Saluces, gentilhomme ordinaire de la chambre du roi., 3 novembre 1587; MC/ET/IX/219; 4 f..
      inventaire après décès; Gioffe, Jacques; Bouette, Marie; Saluces, Auguste de; officier de la Chambre du roi (Ancien Régime)
    - Inventaire après décès de Nicolas Calon, prêtre, curé de Saint-Jean de Choiseul, biens sis en la maison de Jean de Chaudun, conseiller au Conseil d'État et privé, receveur de la terre et seigneurie de Saint-Escoville en Beauce, rue Vieille-du-Temple, paroisse Saint-Gervais, Saint-Paul ou Saint-Jean-en-Grève., 10 novembre 1587; MC/ET/IX/219; 4 f..
      inventaire après décès; Vieille-du-Temple (rue); Calon, Nicolas; Chaudun, Jean de; prêtre; curé